【裁判字號】    90,易,2438
【裁判日期】    901217
【裁判案由】    恐嚇
【裁判全文】
臺灣臺南地方法院刑事判決                          九十年度易字第二四三八號
    公  訴  人  臺灣台南地方法院檢察署檢察官
    被      告  乙○○
右列被告因恐嚇案件，經檢察官提起公訴（九十年度偵字第一三二五一號），本院判
決如左：
    主  文
乙○○以加害生命、身體之事，恐嚇他人，致生危害於安全，處有期徒刑參月，如易
科罰金，以參佰元折算壹日。
    事  實
一、乙○○與甲○○○二人係夫妻，平日感情不睦。乙○○於民國九十年十一月十四
    日晚上十一時三十分許，在台南縣西港鄉○○村○○鄰○○街三之一號住處，因
    金錢問題與甲○○○發生爭吵，詎乙○○竟以「要拿鐵棒打死妳」等語恐嚇甲○
    ○○，致甲○○○心生畏懼。
二、案經甲○○○訴由台南縣警察局佳里分局報請臺灣臺南地方法院檢察署檢察官偵
    查起訴。
    理  由
一、訊據被告乙○○矢口否認有何恐嚇犯行，辯稱伊當晚並未說要拿鐵棒打死甲○○
    ○云云。經查，右揭事實，業據告訴人甲○○○於警訊時指訴綦詳，核與證人即
    被告與告訴人之子莊龍於警訊時所述之情節相符，甲○○○並於當夜（十一月
    十五）一時四十分許向佳里分局西港分駐所聲請民事保護令，有家庭暴力案件現
    場報告表、調查紀錄表等在卷可稽。被告若無恐嚇甲○○○之行為，甲○○○實
    無如此大費周章地既報警，又聲請民事保護令之必要，被告恐嚇甲○○○的犯行
    ，實可認定。甲○○○及莊龍於本院審理中，改稱被告於案發當晚並未以「要
    拿鐵棒打死妳」等語恐嚇甲○○○，惟參諸甲○○○於九十年十一月十九日具狀
    向本院請求停止乙○○之羈押，則甲○○○與被告顯已就本件犯行達成和解，莊
    龍為被告及甲○○○之子，其見父母之衝突已有轉圜，在本院審理時翻異之前
    之證詞，原無意外，惟甲○○○及莊龍於本院審理時之說詞，顯均係事後迴護
    之詞，核無可採。本件事證明確，被告犯行堪予認定。
二、核被告以加害生命、身體之事，恐嚇他人，致生危害於安全，所為係犯刑法第三
    百零五條之罪。爰審酌被告犯罪之動機、目的、手段、所造成危害、犯罪後態度
    等一切情狀，處如主文所示之刑，並諭知易科罰金之折算標準，以資懲儆。
據上論斷，應依刑事訴訟法第二百九十九條第一項前段，刑法第三百零五條、第四十
一條第一項前段，罰金罰鍰提高標準條例第一條前段、第二條，判決如主文。
中      華      民      國      九十      年      十二    月    十七    日
                              臺灣臺南地方法院刑事第五庭
                                      法  官  陳  振  謙
右正本證明與原本無異
如不服本判決應於送達後十日內向本院提出上訴狀
      書記官  鄭  秀  美
中      華      民      國      九十      年      十二    月    十七    日
附錄本案論罪科刑法條全文：
刑法第三百零五條：以加害生命、身體、自由、名譽、財產之事，恐嚇他人，致生危
                  害於安全者，處二年以下有期徒刑、拘役或三百元以下罰金。


司法院資訊處製作；財團法人民間司法改革基金會備份。
